【裁判字號】    89,交易,63
【裁判日期】    890830
【裁判案由】    過失致死
【裁判全文】
臺灣嘉義地方法院刑事判決                          八十九年度交易字第六三號
    公  訴  人  臺灣嘉義地方法院檢察署檢察官
    被      告  乙○○
右列被告因過失致死案件，經檢察官提起公訴（八十九年度偵字第七三七號），本院
判決如左：
    主  文
乙○○服用酒類，不能安全駕駛動力交通工具而駕駛，處有期徒刑參月；又因過失致
人於死，處有期徒刑拾月；應執行有期徒刑壹年；緩刑年。
    事  實
一、乙○○以駕車載運衛生冰塊販售為業，係從事駕駛業務之人，於民國八十九年一
    月十六日下午五、六時許，於載運冰塊交給客戶後，在嘉義縣民雄鄉某鵝肉店，
    飲用蔘茸酒數杯，已達酒醉之狀態，明知已不能安全駕駛動力交通工具，仍於晚
    上七時四十分許，酒後駕駛車牌號碼Ｓ６∣九八三七號自用小貨車，沿嘉義縣民
    雄鄉○○路由東向西行駛，行經該路一０三號前，應注意駕駛人飲酒後吐氣所含
    酒精成分超過每公升０．二五毫克（ＭＧ／Ｌ）以上不得駕車，汽車在劃有行車
    分向線之路段，不得駛入來車之車道及汽車行駛時應注意車前狀況，隨時採取必
    要之安全措施，而依當時情形，又無不能注意之情事，竟超越行車分向線，偏向
    對向車道，適有張銘峰騎乘ＯＱＳ─九三九號重型機車由對向駛至，乙○○見狀
    避煞不及，所駕駛之自用小貨車撞及張銘峰所騎乘重型機車前方，致張銘峰人車
    倒地，張銘峰受有頭部外傷、顱內出血，經送醫急救後，仍於八十九年一月二十
    九日六時許不治死亡。乙○○則於本件車禍發生後，在未經有偵查犯罪職權之機
    關或公務員發覺為犯嫌前，即主動向到現場處理之嘉義縣民雄分局民雄派出所警
    員丙○○自首，進而接受裁判，而員警至現場處理時，發現乙○○身上酒味甚為
    濃重，依法對乙○○以酒精濃度測定器採測得其呼氣所含酒精濃度高達每公升０
    ．八六毫克，顯已達不能安全駕駛動力交通工具之程度。
二、案經張銘峰之妻甲○○訴由嘉義縣警察局民雄分局報請臺灣嘉義地方法院檢察署
    檢察官偵查起訴
    理  由
一、訊據被告乙○○對其於右揭時、地酒後駕車，超越行車分向線，偏向對向車道，
    撞及對向由被害人張銘峰所騎乘之機車，致被害人傷重不治死亡，及肇事後經警
    測試其吐氣所含酒精成分達每公升０．八六毫克之事實供承不諱，並有酒精測試
    報告表一份附於警卷及道路交通事故調查表一份、現場照片五張附於相驗卷可稽
    。而被害人確因本件車禍致頭部外傷、顱內出血，傷重不治死亡，亦經臺灣嘉義
    地方法院檢察署檢察官督同法醫師相驗屬實，並製有勘驗筆錄、相驗屍體證明書
    、驗斷書附於相驗卷足憑，足認被告酒後駕車超越道路中心線，侵入對向車道撞
    及被害人所騎乘之上開機車無疑。
二、按刑法第一百八十五條之三係屬抽象危險犯之規定，不以發生具體危險為必要，
    而參考美國、德國之認定標準，對於酒精濃度呼氣已達每公升０．五五毫克或血
    液濃度達０．一一﹪以上者，其肇事率為一般正常人之十倍，認為已達不能安全
    駕駛之標準，此有法務部八十八年五月十八日法八八檢字第００一六六九號函為
    憑。經查，被告坦承於車禍發生當日下午五、六時許確有飲酒，而經警測試其酒
    後吐氣所含酒精成分高達每公升０‧八六毫克，超過上開每公升０‧五五毫克之
    標準甚多，參以被告駕駛前開自用小貨車超越行車分向線撞及被害人所騎乘之上
    開機車，足證其已達不能安全駕駛之狀態無疑。又按汽車駕駛人於飲酒後，其吐
    氣所含酒精成分超過每公升０．二五毫克以上不得駕車；汽車在雙向二車道行駛
    時，均應在遵行車道內行駛，在劃有行車分向線之路段，不得駛入來車車道內；
    汽車行駛時，駕駛人應注意車前狀況，並隨時採取必要之安全措施，道路交通安
    全規則第一百十四條第二款、第九十七條第一款、第二款，第九十四條第三項分
    別定有明文。肇事路段為劃有行車分向線之雙向二車道道路，此有現場照片三張
    附卷可稽，上開道路交通事故調查報告表記載該路段未劃有行車分向線，似有誤
    會，附此敘明。查被告於前開時、地駕車，本應注意上開規定，而肇事路段為劃
    有行車分向線之雙向二車道道路，肇事當時天氣陰，夜間有照明，路面乾燥、無
    缺陷，無障礙物，視距良好等情，有上開道路交通事故調查表附於相驗卷可查，
    並無不能注意之情形，詎被告酒後駕車，違規超越行車分向線而侵入對向車道，
    又疏未注意車前狀況，隨時採取必要之安全措施，因而撞及對向由被害人所騎乘
    之前開機車，致被害人人車倒地，傷重不治死亡，顯見被告確有過失。而本件車
    禍經本院送請臺灣省嘉雲區行車事故鑑定委員會鑑定之結果，亦同此認定，此有
    該委員會八十九年三月二十九日嘉鑑字第八九一九一號函與所附鑑定報告各一份
    附於本院卷可憑，且被告過失行為與被害人死亡間具有相當因果關係。本件事證
    明確，被告業務過失致死犯行，洵堪認定。
二、被告係以駕車載運衛生冰塊販售為業，為從事駕駛業務之人，此業據其於本院審
    理時供陳在卷，其於駕車送貨執行業務中，酒後駕車過失肇事致人於死，核其所
    為係犯刑法二百七十六條第二項之業務過失致死罪與刑法第一百八十五條之三不
    能安全駕駛動力通工具而駕駛罪。公訴人關於被告過失致人於死部分，認為被告
    係犯同法第二百七十六條第一項之罪，尚有未洽，惟此部分之犯罪基本事實同一
    ，本院自得變更起訴法條。又被告所犯上開二罪，一為故意犯，一為過失犯，行
    為互異，犯罪構成要件亦不同，應分論併罰。另被告酒醉駕車，因而致人死傷，
    依法應負刑事責任，其業務過失致死罪部分，依道路交通管理處罰條例第八十六
    條第一項之規定，應加重其刑。又查被告肇事後，在未經有偵查犯罪職權之機關
    或公務員發覺為犯嫌前，向到場處理之嘉義縣警察局民雄分局民雄派出所警員丙
    ○○坦承其為肇事者及肇事經過，並願接受裁判，此業經證人即現場處理之警員
    丙○○於本院審理時，到庭證述屬實，核與自首要件相符，依法應減輕其刑，被
    告業務過失致人於死部分，並先加後減之。爰審酌被告犯罪酒後駕車致人死亡、
    犯罪之目的、手段、過失之程度、被害人家屬所受之傷害及其犯後態度良好等一
    切情狀，量處如主文所示之刑，並定其應執行刑。再查被告前未曾受有期徒刑以
    上刑之宣告，有臺灣嘉義地方法院檢察署刑案資料查註紀錄表一份附於偵查卷及
    臺灣高等法院被告全國前案紀錄表一份附於本院卷可查，其因一時疏忽，偶罹刑
    典，而事後已坦承犯行，深具悔意，且業與被害人家屬達成和解，此有嘉義縣竹
    崎鄉調解委員會調解筆錄影本一份附於本院卷足憑，犯後態度良好，經此刑之宣
    告，信無再犯之虞，本院因認所宣告之刑，以暫不執行為當，爰併諭知緩刑三年
    ，以啟自新。
據上論斷，應依刑事訴訟法第二百九十九條第一項前段、第三百條，道路交通管理處
罰條例第八十六條第一項，刑法第二百七十六條第二項、第一百八十五條之三、第五
十一條第五款、第六十二條前段、第七十四條第一款、罰金罰鍰提高標準條例第一條
前段，判決如主文。
本案經檢察官陳仁智到庭執行職務
中      華      民      國    八十九    年      八      月      三十    日
                                台灣嘉義地方法院刑事第三庭
                                        審判長  法  官  許  進  國
                                                法  官  張  道  周
                                                法  官  林  坤  志
右正本證明與原本無異。
如不服本判決，應於判決送達後十日內向本院提出上訴狀( 應附繕本 )。
中      華      民      國    八十九    年     八       月     卅一     日
                                                書記官  李  子  英
附錄法條：
刑法第二百七十六條：
因過失致人於死者，處二年以下有期徒刑、拘役或二千元以下罰金。
從事業務之人，因業務上之過失犯前項之罪者，處五年以下有期徒刑或拘役，得併科
三千元以下罰金。
刑法第一百八十五條之三：
服用毒品、麻醉藥品、酒類或其他相類之物，不能安全駕駛動力交通工具而駕駛者，
處一年以下有期徒刑、拘役或三萬元以下罰金。


司法院資訊處製作；財團法人民間司法改革基金會備份。
